臺灣屏東地方法院刑事判決
111年度訴字第141號
公  訴  人  臺灣屏東地方檢察署檢察官
被      告  胡凱文



指定辯護人  本院公設辯護人  謝弘章                    
上列被告因違反毒品危害防制條例案件，經檢察官提起公訴（11
0年度偵字第10799號），本院判決如下：
    主  文
胡凱文犯販賣第三級毒品未遂罪，處有期徒刑貳年。
扣案如附表編號一、二所示之物均沒收。
    事  實
一、胡凱文明知甲基-N,N-二甲基卡西酮係毒品危害防制條例第2
    條第2項第3款所規定之第三級毒品，依法不得販賣且不得持
    有純質淨重5公克以上，猶意圖營利而基於販賣第三級毒品
    之犯意，於民國110年10月29日前某時，以附表編號1所示之
    行動電話連線上網，使用暱稱「高營」（即高雄營業之意）
    登入抖音軟體，作為暗示可向其購買含前開第三級毒品成分
    咖啡包之宣傳。適屏東縣政府警察局潮州分局員警執行網路
    巡邏勤務時發現上開暱稱，乃喬裝為買家與胡凱文商議毒品
    交易，其後取得胡凱文使用之微信「吧啦吧吧吧」帳號進行
    聯繫，並佯稱欲購買含有甲基-N,N-二甲基卡西酮成分之毒
    品咖啡包40包，雙方議定價格為新臺幣（下同）15,000元，
    並約定在屏東縣潮州鎮三山國王廟旁（即屏東縣○○鎮○○路00
    0號前）交易。嗣胡凱文於110年10月29日0時許，攜帶含有
    上開毒品成分之咖啡包共41包（驗前含袋毛重約41.41公克
    ，驗前總純值淨重約9.18公克）至屏東縣潮州鎮三山國王廟
    旁，與喬裝為買家之員警進行交易，旋遭員警以現行犯逮捕而
    未遂，當場扣得如附表所示之物，而悉上情。
二、案經屏東縣政府警察局潮州分局報告臺灣屏東地方檢察署檢
    察官偵查起訴。 　　
    理  由
一、按被告以外之人於審判外之言詞或書面陳述，除法律有規定
    者外，不得作為證據，刑事訴訟法第159條第1項固定有明文
    。惟被告以外之人於審判外之陳述，雖不符同法第159條之1
    至之4之規定，而經當事人於審判程序同意作為證據，法院
    審酌該言詞陳述或書面陳述作成時之情況，認為適當者，亦
    得為證據，同法第159條之5第1項，亦規定甚明。查本院下
    列所引用具傳聞性質之證據，檢察官、被告胡凱文及其辯護
    人均同意有證據能力（見本院卷第55、115頁），基於尊重
    當事人對於傳聞證據之處分權，及證據資料愈豐富，愈有助
    於真實發現之理念，又本院審酌該等證據之作成情況，並無
    違法取證或其他瑕疵，且與本案均具關聯性，認為以之作為
    證據為適當，參諸上開規定，自均具證據能力。
二、認定事實所憑證據及理由
  ㈠上開犯罪事實，業經被告於警詢、偵查及本院審理中均坦承
    不諱（見他卷第9-12、57-59頁；本院卷第52、114-115、12
    2頁），並有屏東縣政府警察局潮州分局110年10月29日員警
    偵查報告、屏東縣政府警察局潮州分局偵查隊搜索扣押筆錄
    、扣押物品目錄表、扣押物品收據、蒐證照片、扣案毒品照
    片、暱稱「高營」與員警之對話紀錄截圖、暱稱「吧啦吧吧
    吧」之帳號資料、對話紀錄、高雄醫學大學附設中和紀念醫
    院檢驗醫學部毒物室濫用藥物檢驗報告、內政部警政署刑事
    警察局111年1月21日刑鑑字第1108025105號鑑定書等件附卷
    可稽，且有如附表所示之物扣案可佐，足認被告前開之任意
    性自白與事實相符，堪以採信。
  ㈡又被告於本院審理時供稱：預計毒品賣成功可以賺1,000元等
    語（見本院卷第122頁），足見被告主觀上確有藉販賣第三
    級毒品行為並從中牟取利益之意圖。綜上所述，本案事證明
    確，被告所為前揭販賣第三級毒品未遂之犯行洵堪認定，應
    予依法論科。
三、論罪科刑： 
　㈠查甲基-N,N-二甲基卡西酮係屬毒品危害防制條例第2條第2項
    第3款所規定之第三級毒品，故核被告所為，係犯毒品危害
    防制條例第4條第6項、第3項之販賣第三級毒品未遂罪。又
    被告所持有之本案毒品咖啡包，含第三級毒品甲基-N,N-二
    甲基卡西酮，驗前總純質淨重約9.18公克，有前揭內政部警
    政署刑事警察局鑑定書可參（見偵10799號卷第55頁），本
    應成立毒品危害防制條例第11條第5項之持有第三級毒品純
    質淨重5公克以上罪，然其持有前開毒品之低度行為，為其
    販賣毒品之高度行為所吸收，不另論罪。
　㈡刑之減輕事由： 
　⒈被告已著手販賣第三級毒品犯罪之實施，惟因喬裝買家之員
    警欠缺購買真意而未能完成交易，為未遂犯，依刑法第25條
    第2項規定，應按既遂犯之刑減輕之。
　⒉又被告於警詢、偵查及本院審理時均自白犯罪，已如前述，
    應依毒品危害防制條例第17條第2項規定，減輕其刑。
　⒊被告所犯販賣第三級毒品未遂犯行，有刑法第25條第2項、毒
    品危害防制條例第17條第2項減輕其刑之適用，依刑法第70
    條規定，應依法遞減之。
　⒋另被告雖供稱其毒品來源係綽號小六之蔡○易等語（見他卷第
    15頁），惟偵查犯罪機關並未因被告之供述而查獲毒品來源
    一情，有臺灣屏東地方檢察署111年3月16日屏檢介崗110偵1
    0799字第1119010156號函、案外人蔡○易之臺灣高等法院被
    告前案紀錄表及臺灣屏東地方檢察署檢察官111年度偵字第1
    461號不起訴處分書等件在卷可憑（見本院卷第41、77-87頁
    ），故本案並無毒品危害防制條例第17條第1項規定之適用
    。
　㈢爰依據行為人之責任為基礎，審酌被告不思以正途賺取金錢
    ，明知毒品為國家嚴加查緝之違禁物，戕害施用者身心健康
    ，猶無視法律禁令而為本件犯行，實值非難，並考量被告行
    為時年紀尚輕、擬販賣毒品之種類及數量、價金及預計獲利
    ；復觀以被告於警詢、偵查及審判時均坦承犯行及配合司法
    單位查緝毒品來源之犯後態度，兼衡被告之前科素行（見卷
    附臺灣高等法院被告前案紀錄表）、犯罪動機、目的、手段
    暨被告於本院審理時自陳學歷為高職畢業、之前職業為水電
    、因疫情關係收入少（見本院卷第124頁）等一切情狀，量
    處如主文所示之刑。
四、沒收
　㈠扣案如附表編號1所示之行動電話（含門號卡），係被告所有
    而供其聯繫本件毒品交易時所用，經被告供述明確（見本院
    卷第54頁），應依毒品危害防制條例第19條第1項規定，宣
    告沒收。
　㈡扣案如附表編號2所示之毒品咖啡包，為本案查獲之第三級毒
    品，業據被告供承：扣案的41包毒品咖啡包都是我預備要賣
    的，那些已經是裝好的，我沒有算，我也不知道有41包等語
    在卷（見本院卷第54、123頁），復經檢驗結果，確含有第
    三級毒品甲基-N,N-二甲基卡西酮無訛，有高雄醫學大學附
    設中和紀念醫院檢驗醫學部毒物室濫用藥物檢驗報告及內政
    部警政署刑事警察局鑑定書如前，核屬違禁物，應依刑法第
    38條第1項規定，宣告沒收。而上開包裝袋，因與袋上殘留
    之微量毒品難以析離，亦無析離必要與實益，爰視同毒品整
    體，併依上開規定宣告沒收。至鑑驗耗損部分，既已滅失，
    自毋庸諭知沒收。
　㈢按毒品危害防制條例第19條第2項規定「犯第4條之罪所使用
    之水、陸、空交通工具，沒收之」。依92年7月9日修正本條
    例，就第19條之立法說明：「第3項（105年6月22日修正移
    為第2項）所定應沒收之水、陸、空交通工具，依據實務上
    向來之見解，係指專供犯第4條之罪所使用之交通工具並無
    疑義，故本項不需再予修正」等旨，足見依本項規定沒收之
    交通工具，祗要係專供犯第4條之罪所使用，且屬於犯罪行
    為人者，即得沒收。又所謂「專供」犯第4條之罪，係指該
    水、陸、空交通工具之使用與行為人犯第4條之罪有直接關
    聯性，並依社會通念具有促使「該次」犯罪行為實現其構成
    要件者而言，若僅係供行為人搭乘前往犯罪現場之交通工具
    ，則不屬之（最高法院109年度台上字第2081號判決意旨參
    照）。經查，附表編號3所示之機車雖係被告所有，此經被
    告供述明確（見本院卷第54頁），惟該機車為一般交通工具
    ，可供生活交通往來使用，且被告所攜帶欲販賣交付之毒品
    咖啡包，尚可隨身攜帶，是該機車核非屬「專供」犯販毒所
    使用，是依前揭說明，爰不予宣告沒收。
據上論斷，應依刑事訴訟法第299條第1項前段，判決如主文。
本案經檢察官黃彥凱提起公訴，檢察官何克昌到庭執行職務。
中　　華　　民　　國　　111 　年　　6 　　月　　13　　日
                  刑事第二庭  審判長法  官  莊鎮遠
                                    法  官  陳茂亭
                                    法  官  曾思薇
以上正本證明與原本無異。
如不服本判決應於收受判決後20日內向本院提出上訴書狀，並應
敘述具體理由；其未敘述上訴理由者，應於上訴期間屆滿後20日
內向本院補提理由書（均須按他造當事人之人數附繕本）「切勿
逕送上級法院」。
中　　華　　民　　國　　111 　年　　6 　　月　　13　　日
                                    書記官  盧建琳 
附表：
編號          項  目        備    註  1 蘋果廠牌行動電話1支（IMEI：000000000000000，含門號0000000000號之SIM卡1張）   2 第三級毒品咖啡包41包（均含包裝袋） 內政部警政署刑事警察局之鑑定結果： 一、送驗證物：現場編號1，毒品咖啡包，41包，其上已分別編號1至41，本局不另予以編號。 二、編號1至41：經檢視均為彩色外包裝，外觀型態均相似。   ㈠驗前總毛重102.67公克（包裝總重約41.41公克），驗前總淨重約61.26公克。   ㈡隨機抽取編號28鑑定：經檢視內含咖啡色粉末。 　⒈淨重1.79公克，取1.33公克鑑定用罄，餘0.46公克。 　⒉檢出第三級毒品”甲基-N,N-二甲基卡西酮”（Methyl-N,N-Dimethylcathinone）成分。 　⒊測得純度約15%。   ㈢依據抽測純度值，推估編號1至41均含甲基-N，N-二甲基卡西酮之驗前總純質淨重約9.18公克。 【以上見偵10799號卷第55頁】　　　   高雄醫學大學附設中和紀念醫院檢驗醫學部毒物室之鑑定結果： 一、檢體種類：咖啡包     檢體數量：2，外觀：1包（2-1)，編號15，豬哥亮圖案，標示毛重為2.5公克。 　　驗前淨重：1.71公克，驗後淨重：1.69公克。 　　毒品定性檢驗陽性成份如下：4-Methyl-N,N-DNC（甲基-N,N二甲基卡西酮）（第三級毒品）。 二、檢體種類：咖啡包 　　檢體數量：2，外觀：1包（2-2)，編號26，豬哥亮圖案，標示毛重為2.0公克。 　　驗前淨重：1.232公克，驗後淨重：1.212公克。 　　毒品定性檢驗陽性成份如下：4-Methyl-N,N-DNC（甲基-N,N二甲基卡西酮）（第三級毒品）。 【以上見偵10799號卷第33、35頁】　　　  3 車牌號碼000-000普通重型機車1輛  
附錄論罪科刑法條：
毒品危害防制條例第4條
製造、運輸、販賣第一級毒品者，處死刑或無期徒刑；處無期徒
刑者，得併科新臺幣3千萬元以下罰金。
製造、運輸、販賣第二級毒品者，處無期徒刑或10年以上有期徒
刑，得併科新臺幣1千5百萬元以下罰金。
製造、運輸、販賣第三級毒品者，處7年以上有期徒刑，得併科
新臺幣1千萬元以下罰金。
製造、運輸、販賣第四級毒品者，處5年以上12年以下有期徒刑
，得併科新臺幣5百萬元以下罰金。
製造、運輸、販賣專供製造或施用毒品之器具者，處1年以上7年
以下有期徒刑，得併科新臺幣1百50萬元以下罰金。
前五項之未遂犯罰之。